臺灣高雄地方法院交通事件裁定　　　　　96年度交聲字第29號
原處分機關　高雄市政府
異　議　人　甲○○
上列受處分人因違反道路交通管理處罰條例案件，對於高雄市政
府96年1 月2 日所為之處分（高市府交裁字第裁32-B00000000號
），聲明異議，本院裁定如下：
    主  文
原處分撤銷。
甲○○不罰。
    理  由
一、聲明異議意旨略以：異議人即受處分人甲○○所有車牌號碼
    WK-5603 號自小客車，因於95年9 月20日8 時58分許停放於
    高雄市○○路5 號前已劃設黃線而禁止停車之地點，經警查
    獲而舉發違規，依道路交通管理處罰條例第56條第1 項第4
    款之規定裁處罰鍰新臺幣（下同）900 元，然該地黃線係私
    人劃設，應不能據以處罰異議人等語。
二、按法院受理交通事件，準用刑事訴訟法之規定，道路交通管
    理處罰條例第89條前段定有明文。又道路交通案件處理辦法
    第20條亦規定，交通法庭認為聲明異議有理由者，應以裁定
    將原處分經聲明異議部分撤銷，並自為裁定。另按認定不利
    於被告之事實，須依積極證據，苟積極證據不足為不利於被
    告事實之認定時，即應為有利於被告之認定，更不必有何有
    利之證據；且事實之認定，應憑證據，如未能發現相當證據
    ，或證據不足以證明，自不能以推測或擬制之方法，以為裁
    判基礎；而認定犯罪事實所憑證據，雖不以直接證據為限，
    間接證據亦包括在內；然而無論直接或間接證據，其為訴訟
    上之證明，須於通常一般之人均不致有所懷疑，而得確信其
    為真實之程度者，始得據為有罪之認定，若其關於被告是否
    犯罪之證明未能達此程度，而有合理性懷疑之存在，致使無
    從形成有罪之確信，根據「罪證有疑，利於被告」之證據法
    則，即不得遽為不利被告之認定，分別有最高法院30年上字
    第816 號、40年台上字第86號、76年台上字第4986號等判例
    可資參照，依上開規定，本件交通事件，亦有前揭原則之適
    用。
三、經查：異議人所有車牌號碼WK-5603 號自小客車於95年9 月
    20日8 時58分許，停放在高雄市○○路5 號前已劃設黃線道
    路之地點之事實，異議人並不爭執，復有舉發當時拍攝現場
    照片1 幀附卷可參，應堪認為真實。然查，異議人所有之上
    開車輛違規停放之地點為高雄市○○路5 號前，而該地點之
    黃色網狀線並非高雄市政府交通局所漆劃之事實，有高雄市
    政府交通局95年10月4 日高市交停字第09 50037246 號函附
    卷可按，是上開地點黃色禁止停車標線既非交通主管機關劃
    設，該處即非屬禁止停車處所之事實，至為明確。雖高雄市
    政府交通局另以95年12月15日函稱：該處設有大樓消防送水
    口，為維消防救災漆劃禁停標線並無不妥等語。惟該處之黃
    色禁止停車標線既非交通主管機關所劃設，則應非屬法定禁
    止停車之處所，故尚難僅憑高雄市政府交通局95年12月15日
    之函文，即為不利異議人之認定。此外，亦查無積極證據，
    足以證明異議人所有之前揭車輛停放之地點設有何其他禁止
    停車標誌、標線之處所，則原處分機關認定異議人有違反道
    路交通管理處罰條例第56條第1 項第4 款規定之情事，而對
    之為前開裁決，即難認為允當，參諸上開說明，應認異議為
    有理由，由本院將原處分撤銷，改諭知異議人不罰之裁定，
    以資適法。
據上論斷，應依道路交通案件處理辦法第20條，裁定如主文。
中　　華　　民　　國　　96　　年　　2 　　月　　27　　日
                  交通法庭     法　官  李育信
以上正本證明與原本無異。
如不服本裁定，應於收受送達後5 日內向本院提出抗告狀。
中　　華　　民　　國　　96　　年　　2 　　月　　27　　日
 　　　　　　　　　　　　　　　書記官  廖佳玲
